【裁判字號】    99,訴,469
【裁判日期】    990622
【裁判案由】    違反毒品危害防制條例
【裁判全文】
臺灣屏東地方法院刑事判決               99年度訴字第469號
公  訴  人  臺灣屏東地方法院檢察署檢察官
被      告  甲○○
上列被告因違反毒品危害防制條例案件，經檢察官提起公訴（99
年度毒偵字第310 號、99年度毒偵字第327 號、99年度毒偵字第
423 號），被告就被訴事實為有罪之陳述，本院裁定行簡式審判
程序，判決如下：
    主  文
甲○○施用第二級毒品，共罪，均累犯，各處有期徒刑肆月。
又施用第一級毒品，共罪，均累犯，各處有期徒刑捌月。應執
行有期徒刑貳年肆月。
    事  實
一、甲○○前曾於民國94年間因施用毒品案件，經本院以94年度
    毒聲字第285 號裁定送觀察、勒戒後，認有繼續施用毒品傾
    向，再經本院以94年度毒聲字第374 號裁定送強制戒治，於
    95年4 月14日強制戒治執行完畢釋放，由臺灣屏東地方法院
    檢察署檢察官以95年度戒毒偵字第36號不起訴處分確定。另
    其於95年間因違反毒品危害防制條例案件，經本院以96年度
    訴字第84號判決判處有期徒刑10月確定；復於同年間因違反
    毒品危害防制條例案件，經臺灣高等法院高雄分院以96年度
    上訴字第855 號判決判處有期徒刑1 年8 月確定；又於同年
    間因竊盜案件，經本院以96年度簡字第51號判決判處有期徒
    刑2 月確定；再於96年間因違反毒品危害防制條例案件，分
    別經本院以96年度易字第618 號判決判處有期徒刑10月、以
    96年度訴字第1328號判決判處有期徒刑1 年2 月確定，上開
    各徒刑嗣經減刑及定應執行之刑，於98年1 月13日因縮短刑
    期假釋出監，迨於98年10月8 日保護管束期滿未經撤銷假釋
    以視為執行完畢論。詎甲○○猶不知悛悔，於強制戒治執行
    完畢釋放後5 年內，復基於施用第二級毒品甲基安非他命、
    第一級毒品海洛因之犯意，先後為下列犯行：
  (1)於98年11月30日晚間，在位於屏東縣恆春鎮○○路210 號之
    住處，以將第二級毒品甲基安非他命置於玻璃球內加熱燒烤
    再吸食所產生煙霧之方式，施用第二級毒品甲基安非他命1
    次；於98年12月1 日晚間，在上開住處，以將第一級毒品海
    洛因摻在香菸內吸食之方式，施用第一級毒品海洛因1 次，
    嗣於98年12月2 日15時許，在屏東縣恆春鎮船帆石735 號前
    ，因形跡可疑為警盤查，經警見其手背有注射痕跡且知其為
    毒品列管人口向其詢問，甲○○乃坦承施用毒品並同意採尿
    送驗而查獲。
  (2)於98年12月21日21時許，在位於屏東縣恆春鎮○○路之某加
    油站廁所內，以將第一級毒品海洛因摻在香菸內吸食之方式
    ，施用第一級毒品海洛因1 次；於98年12月22日傍晚，在位
    於屏東縣恆春鎮○○路之友人住處，以將第二級毒品甲基安
    非他命置於玻璃球內加熱燒烤再吸食所產生煙霧之方式，施
    用第二級毒品甲基安非他命1 次，嗣於98年12月23日10時30
    分許，在屏東縣恆春鎮○○路18-2號前，因另涉犯竊盜案件
    為警盤查，經警知其為毒品列管人口向其詢問，甲○○乃坦
    承施用毒品並同意採尿送驗而查獲。
  (3)於99年1 月12日某時，在位於屏東縣恆春鎮之某網咖店外，
    以將第一級毒品海洛因摻在香菸內吸食之方式，施用第一級
    毒品海洛因1 次；於99年1 月14日晚間，在上開住處，以將
    第二級毒品甲基安非他命置於玻璃球內加熱燒烤再吸食所產
    生煙霧之方式，施用第二級毒品甲基安非他命1 次，嗣於99
    年1 月15日13時20分許，在屏東縣恆春鎮○○○路335 號，
    因另涉犯竊盜案件為警據報到場處理，經警知其為毒品列管
    人口向其詢問，甲○○乃坦承施用毒品並同意採尿送驗而查
    獲。
二、案經屏東縣政府警察局恆春分局分別報請臺灣屏東地方法院
    檢察署檢察官偵查起訴。
    理  由
一、本件被告甲○○所犯係死刑、無期徒刑、最輕本刑為3 年以
    上有期徒刑以外之罪，其於準備程序中就被訴事實為有罪之
    陳述，經法官告知簡式審判程序之旨，並聽取當事人之意見
    後，本院認為適宜由受命法官獨任進行簡式審判程序。
二、上揭事實，業據被告甲○○於警詢時及本院審理時坦承不諱
    ，且被告為警於98年12月2 日、同年12月23日、99年1 月15
    日所採集之尿液檢體，均經送請臺灣檢驗科技股份有限公司
    以酵素免疫分析法及氣相層析質譜儀法檢驗，結果均呈甲基
    安非他命及嗎啡陽性反應，有該公司濫用藥物尿液檢驗報告
    3 紙在卷足憑（分別見恆警刑溪字第0990002159號卷第12頁
    、恆警刑義字第0990002473號卷第10頁、恆警刑凰字第0990
    002151號卷第14頁），堪信被告上開自白確與事實相符。又
    被告先前如事實欄所載，其於94年間因施用毒品案件，經本
    院以94年度毒聲字第285 號裁定送觀察、勒戒後，認有繼續
    施用毒品傾向，再經本院以94年度毒聲字第374 號裁定送強
    制戒治，於95年4 月14日強制戒治執行完畢釋放，由臺灣屏
    東地方法院檢察署檢察官以95年度戒毒偵字第36號不起訴處
    分確定等情，有臺灣高等法院被告前案紀錄表在卷足憑，本
    件事證已臻明確，被告於強制戒治執行完畢釋放後5 年內，
    再犯本件施用第一級毒品海洛因及第二級毒品甲基安非他命
    之犯行洵堪認定。
三、查海洛因為毒品危害防制條例第2 條第2 項第1 款明定之第
    一級毒品；甲基安非他命為同條例第2 條第2 項第2 款明定
    之第二級毒品，均不得持有及施用，核被告甲○○所為，係
    犯該條例第10條第1 項之施用第一級毒品罪及同條第2 項之
    施用第二級毒品罪。其施用前持有第一級毒品海洛因及第二
    級毒品甲基安非他命之低度行為，應分別為其施用第一級毒
    品海洛因及第二級毒品甲基安非他命之高度行為所吸收，不
    另論罪。被告所犯施用第一級毒品罪及施用第二級毒品罪6
    罪間，犯意個別、行為互殊，應予分論併罰。被告前有如事
    實欄所示論罪科刑及執行之前科，於98年1 月13日因縮短刑
    期假釋出監，迨於98年10月8 日保護管束期滿未經撤銷假釋
    以視為執行完畢論等情，有臺灣高等法院被告前案紀錄表1
    份在卷可稽，其於受徒刑之執行完畢，5 年以內故意再犯本
    件有期徒刑以上之罪，為累犯，所犯6 罪均應依刑法第47條
    第1 項之規定加重其刑。爰審酌被告前經觀察、勒戒及強制
    戒治後，仍未戒斷其施用毒品之惡習，並參酌其素行狀況、
    犯罪之動機、目的、手段、所生戕害其身心情形及犯罪後坦
    承犯行，態度尚非惡劣等一切情狀，分別就其施用第一級毒
    品海洛因及第二級毒品甲基安非他命犯行，分別量處如主文
    所示之刑，並定其應執行之刑，以資懲儆。
據上論斷，應依刑事訴訟法第299 條第1 項前段、第273 條之1
第1 項，毒品危害防制條例第10條第1 項、第2 項，刑法第11條
前段、第47條第1 項、第51條第5 款，判決如主文。
本案經檢察官任亭到庭執行職務。
中    華    民    國    99    年    6     月    22    日
                  刑事第五庭    法  官  林家聖
以上正本證明與原本無異。
如不服本判決應於收受判決後10日內向本院提出上訴書狀，並應
敘述具體理由；其未敘述上訴理由者，應於上訴期間屆滿後20日
內向本院補提理由書（均須按他造當事人之人數附繕本）「切勿
逕送上級法院」。
中    華    民    國    99    年    6     月    22    日
                                書記官  邱郁芸
附錄本判決論罪科刑法條全文：
毒品危害防制條例第10條
施用第一級毒品者，處六月以上五年以下有期徒刑。
施用第二級毒品者，處三年以下有期徒刑。

司法院資訊處製作；財團法人民間司法改革基金會備份。
